【裁判字號】    94,交簡上,32
【裁判日期】    950103
【裁判案由】    過失傷害
【裁判全文】
臺灣彰化地方法院刑事判決            94年度交簡上字第32號
公  訴  人  臺灣彰化地方法院檢察署檢察官
上  訴  人
即  被  告  乙○○
上列上訴人因過失傷害案件，不服本院九十四年度彰交簡字第三
五七號，中華民國九十四年十一月二日第一審簡易判決（九十四
年度偵字第七０六二號），提起上訴，本院管轄之第二審合議庭
裁定依簡式審判程序審理，判決如下：
    主      文
上訴駁回。
乙○○緩刑貳年。
    事實及理由
一、本案經本院審理結果，認第一審判決認事用法及量刑均無不
    當，應予維持，並引用第一審判決書記載，事實、證據及理
    由（如附件）。
二、按除被告所犯為死刑、無期徒刑、最輕本刑為三年以上有期
    徒刑之罪或高等法院管轄第一審案件者外，於前條第一項程
    序進行中，被告先就被訴事實為有罪之陳述時，審判長得告
    知被告簡式審判程序之旨，並聽取當事人、代理人、辯護人
    及輔佐人之意見後，裁定進行簡式審判程序，刑事訴訟法第
    二百七十三條之一第一項定有明文。本件被告乙○○所涉係
    死刑、無期徒刑、最輕本刑為三年以上有期徒刑之罪或高等
    法院管轄第一審案件以外之罪，並於本院行準備程序時就被
    訴事實為有罪之陳述，本院合議庭依前揭規定，經評議結果
    ，裁定行簡式審判程序。
三、上訴人即被告上訴意旨略以：被告乙○○已與被害人任配均
    、甲○○等達成民事和解，原審未予詳查，遽為論罪科刑，
    顯有違誤，為此提起上訴。經查：被告乙○○於民國（下同
    ）九十四年二月十一日十四時許，駕駛車牌號碼七Ｗ－二六
    三０號自用小客車，自彰化縣花壇鄉○○路○段三四五號「
    麥當勞速食店」所設置之得來速車道欲駛入彰化縣花壇鄉○
    ○路（為無號誌交叉路口）時，原應注意車輛行進中，駕駛
    人應注意車前狀況，隨時採取必要安全措施。且車輛行至無
    號誌之交叉路口，應減速慢行作隨時停車之準備。而依當天
    候晴、光線為日間自然光線、視距良好，並無不能注意之情
    事，乙○○竟疏於注意，貿然通過該無號誌之交叉路口，致
    撞擊由任配均所駕駛並搭載甲○○之車牌號碼ＴＧ八－九八
    三號輕型機車，致甲○○倒地後受有右側骨盤及髖臼骨骨折
    等傷害之事實，業據其於警訊、偵查中及本院審理時供承不
    諱，核與被害人甲○○、證人任配均於警訊中之指訴情節相
    符，復有交通事故現場圖及調查表及財團法人彰化基督教醫
    院診斷書各一紙可資佐證，本件犯罪事證明確，被告犯行堪
    以認定，原審據以論罪科刑，核無違誤或不當之處，被告上
    訴為無理由，應予駁回。惟審酌被告前未曾受有期徒刑以上
    刑之宣告，有臺灣高等法院被告全國前案紀錄表附卷可參，
    念其素行尚佳，因一時疏忽而罹刑章，且其事後亦與被害人
    達成民事和解，取得被害人諒解，有彰化縣花壇鄉調解委員
    會調解書一份附卷可稽。則被告經此次科刑之判決，當知警
    惕，應無再犯之虞，本院因認對被告所宣告之刑，以暫不執
    行為適當，乃併予宣告緩刑二年，以勵自新。
據上論斷，應依刑事訴訟法第四百五十五條之一第一項、第三項
、第二百七十三條之一第一項、第三百七十三條、第三百六十八
條，刑法第七十四條第一款，判決如主文。
本案經檢察官洪紹文到庭執行職務。
中    華    民    國    95    年     1    月     3    日
                  刑事第一庭    審判長法  官  葉榮郎
                                      法  官  陳秋錦
                                      法  官  唐中興
以上正本證明與原本無異。
本件不得上訴。
中    華    民    國    95    年     1    月     3    日
                                      書記官  吳金良


司法院資訊處製作；財團法人民間司法改革基金會備份。
